臺灣嘉義地方法院民事判決　　　　　　　 96年度訴字第215號
原　　　告　新安東京海上產物保險股份有限公司高雄分公司
法定代理人　丁○○
訴訟代理人　乙○○
　　　　　　丙○○
被　　　告　甲○○
上列當事人間損害賠償事件，於中華民國96年5月10日言詞辯論
終結，本院判決如下：
    主  文
被告應給付原告新臺幣壹佰伍拾萬壹仟伍佰柒拾元，及自民國96
年4月17日起至清償日止，按週年利率百分之五計算之利息。
訴訟費用由被告負擔。
    事  實  及  理  由
一、原告起訴主張：
    緣訴外人金保實業有限公司為被保險人，將其所有之自小客
    車乙輛，車牌號碼為2W-6153號（下稱系爭車輛），向原告
    承保強制汽車責任保險。詎料被告飲酒已達不能安全駕駛動
    力交通工具之狀態，而於民國（下同）94年3月4日22時39分
    許，駕駛系爭車輛行駛於嘉義縣中埔鄉○○村○○路56號前
    （即165線道公路2.1公里處）北向車道時，原應注意車前狀
    況，並隨時採取必要安全措施，而依當時天氣陰、夜間有照
    明光線、路面乾燥，無缺陷或障礙物等不能注意之情事，然
    卻疏於注意，適有受害人賴義賢騎乘MBW-730號重型機車往
    北行經該路段，被告閃避不及，不慎追撞賴義賢所騎乘之機
    車，導致賴義賢人車倒地，受有頭部外傷及顱腦損傷等傷害
    ，經送醫急救後，仍因傷重不治死亡，案經嘉義地方法院檢
    察署以94年度偵字第3932號聲請簡易判決處刑，本院以94年
    度嘉交簡字第520號判決被告應執行有期徒刑7月，緩刑3年
    ，緩刑期間付保護管束確定。按「因汽車交通事故致受害人
    傷害或死亡者，不論加害人有無過失，請求權人得依本法規
    定向保險人請求保險給付或向財團法人汽車交通事故特別補
    償基金請求補償」。又「被保險人有下列情事之一，致被保
    險汽車發生汽車交通事故者，保險人仍應依本法規定負保險
    給付之責。但得在給付金額範圍內，代位行使請求權人對被
    保險人之請求權：（一）飲用酒類或其他類似物後駕駛汽車
    ，其吐氣或血液中所含酒精濃度超過道路交通管理法規規定
    之標準。」強制汽車責任保險法第7條、第29條第1項第1款
    分別定有明文。準此，原告已依約賠付受害人家屬新臺幣（
    下同）1,501,570元後，爰依前揭法條規定，代位行使受害
    人之損害賠償請求權，訴請被告賠償，並聲明：被告應給付
    原告1,501,570元，及自訴狀繕本送達翌日起至清償日止，
    按年息5％計算之利息。
二、被告則以：當初向原告購買系爭保險時，原告公司之保險業
    務員說有酗酒險，被告同意加保後，原告卻於事故發生後拒
    絕理賠外，仍向被告求償乙事，不甚合理，且原告一開始沒
    有盡到告知義務等語資為抗辯，爰聲明：原告之訴駁回。
三、原告主張被告酒醉駕車發生車禍，致賴義賢死亡，原告業已
    依強制汽車責任保險給付賴義賢家屬保險金共1,501,570元
    等情，業據其提出與所述相符之嘉義縣警察局道路交通事故
    證明書、臺灣嘉義地方法院檢察署相驗屍體證明書、理賠計
    算書、理賠支付對象明細表、強制汽車責任保險證為證，被
    告對此亦不爭執，原告此部分之主張，可信為真。本院並依
    職權調閱本院94年度嘉交簡字第520號刑事卷宗核閱無訛。
四、按被保險人有下列情事之一，致被保險汽車發生汽車交通事
    故者，保險人仍應依本法規定負保險給付之責。但得在給付
    金額範圍內，代位行使請求權人對被保險人之請求權：一、
    飲用酒類或其他類似物後駕駛汽車，其吐氣或血液中所含酒
    精濃度超過道路交通管理法規規定之標準；復按，汽車交通
    事故之發生，如可歸責於被保險人以外之第三人，保險人於
    保險給付後，得代位行使被保險人對於第三人之請求權。但
    其所得請求之數額，以不逾保險給付為限。強制汽車責任保
    險法第29條第1項第1款、同法第33條第1項分別定有明文。
    經查本件被告於肇事後經警員所測得之呼氣酒精濃度每公升
    達0.85毫克，有嘉義縣警察局中埔分局道路交通事故當事人
    酒精測定紀錄表附於上開相驗卷可稽，業已超過道路交通安
    全規則第114條第2項所規定之呼氣酒精濃度每公升0.25毫克
    之標準，卻仍駕駛系爭保險車輛並因此肇事致賴義賢死亡，
    則原告於賠付賴義賢家屬強制汽車責任保險金後，代位行使
    被保險人即訴外人金保實業有限公司對被告之損害賠償請求
    權，自屬有據。被告辯稱其有向原告另保酗酒險云云，與本
    件保險無關，亦不足採。是原告提起本件訴訟，請求被告給
    付原告1,501,570元，及自起訴狀繕本送達被告之翌日即96
    年4月17日起，至清償日止，按週年利率5％計算之利息，即
    無不合，應予准許。
五、本件事證已臻明確，兩造其餘主張及所提證據與本院上開論
    斷無涉或無違，不予贅述。而原告未聲明請准宣告假執行，
    故被告請准宣告免為假執行之聲明，即無必要，附此敘明。
六、本件訴訟費用之依據：民事訴訟法第78條。
中　　華　　民　　國　　96　　年　　5 　　月　　24　　日
                  民事第一庭法　官　陳俞婷
以上正本係照原本作成。
如對本判決上訴須於判決送達後20日內向本院提出上訴狀。
中　　華　　民　　國　　96　　年　　5 　　月　　24　　日
                            書記官  林美足
